臺灣高等法院刑事判決　　　　　　　　　　　　　九十一年度上易字第一二三五號
　　上　訴　人　臺灣新竹地方法院檢察署檢察官
　　被　　　告　乙○○
右上訴人因竊盜案件，不服臺灣新竹地方法院九十年度訴緝字第二九號，中華民國九
十一年四月二日第一審判決（起訴案號：臺灣新竹地方法院檢察署八十九年度偵字第
二七六四號）提起上訴，本院判決如左：
    主  文
原判決撤銷。
乙○○共同攜帶兇器，毀壞安全設備，於夜間侵入住宅竊盜，處有期徒刑陸月，如易
科罰金以參佰元折算壹日，螺絲起子壹支沒收。
    事  實
一、緣陳國豪（已據本院另案判處有期徒刑一年六月）於八十九年四月上旬某日晚上
    駕車搭載行動不便之曾正豪（已據本院另案判決無罪）前往乙○○新竹縣竹東鎮
    ○○路一一三巷一六弄三號三樓住處，經乙○○提議稱其「樓下住戶這幾天都沒
    有人在家，好像很好偷」，著即由陳國豪與乙○○基於意圖為自己不法之所有，
    共謀行竊之犯意聯絡，於凌晨十二時許，由乙○○在外把風，陳國豪持其所有客
    觀上具危險性之螺絲起子，毀壞上址二樓甲○○住宅具有防閑作用之大門門鎖（
    掛鎖），侵入屋內竊取甲○○所有之金戒指、Ｋ金心型戒指各一只及公事包一個
    （起訴書漏載），得手後，返回乙○○住處。嗣陳國豪復再獨自前往甲○○上址
    住處，接續竊取陳女所有之ＬＡＮＳＯＮＩＣ牌床頭音響一台，得手後駕車離去
    （此部分乙○○不成罪，詳後述）。為警於八十九年五月四日下午六時三十分許
    ，在魏文國新竹縣竹東鎮○○路一０三號一二樓住處查獲上開失竊之音響一台而
    循線查獲乙○○、陳國豪。
二、案經新竹縣警察局報請臺灣臺灣新竹地方法院檢察署檢察官偵查起訴。
    理  由
一、被告乙○○供承陳國豪有於前揭時地至其上開住處之事實，惟否認有何竊盜犯行
    ，辯稱：係陳國豪自己去偷竊，伊不知情云云。惟查，陳國豪駕車搭載行動不便
    之曾正豪同赴被告乙○○住處，被告如何主動提及其住處樓下（即二樓）住戶，
    略以「這幾天都沒有人在家，好像很好偷其財物」等語，由被告提議行竊，之後
    即由陳國豪與乙○○「出去至二樓被害人住處觀察地形」，返回後其二人又下樓
    ，不久陳國豪即持金戒指及Ｋ金（心型）回雲宅等情，此業經曾正豪供明。陳國
    豪亦坦承有以如事實欄所載之方式竊取被害人甲○○財物之事實，被害人陳雲惠
    亦指述其住處確有失竊情事綦詳，互核一致，則被害人確有失竊金飾等財物，足
    堪認定。陳國豪雖以係其一人行竊，乙○○並不知情置辯。然失竊之被害人住宅
    ，適在被告同址三樓住處之樓下，被告觀察被害人日常起居生活情形，將之告知
    陳國豪，則渠等意在行竊被害人屋內財物甚明。又被告主動電邀曾正豪由陳國豪
    駕車搭載同來，被告與陳國豪復先後二次下樓，迨至最後由上訴人持竊取之金飾
    等物返回雲宅，參以陳國豪自承係其一人持螺絲起子破壞懸掛於門上之大鎖入內
    行竊，及曾正豪陳稱：「第二次出去回來後，陳國豪抱怨乙○○沒有好好幫他把
    風，雲某說他是跑去抽煙」等情，足見被告在本案行竊過程中，除係由其主動提
    議者外，並負責擔任把風工作，係以自己犯罪之意思而參與構成要件以外之實施
    行為，至臻明灼。陳國豪初稱其未參與行竊，嗣後改稱由其一人徒手竊取，乙○
    ○並不知情，及被告亦否認有參與行竊云云，均屬飾卸、迴護之詞，不足採信。
    共犯陳國豪所毀損之門鎖係懸掛在大門之掛鎖，此經被害人陳明，該掛鎖即為具
    有防閑作用之安全設備亦明。事證明確，被告犯行，至堪認定。
二、被告與共犯用以行竊之「螺絲起子」，屬質地堅硬之物，客觀上足以影響人之身
    體、生命安全，自屬刑法竊盜章所稱之兇器。核被告所為，係犯刑法第三百二十
    一條第一項第三款、第二款、第一款之攜帶兇器，毀壞安全設備，於夜間侵入住
    宅竊盜罪。起訴書所指之另一共犯曾正豪已據本院另案判決無罪（九十一年度上
    訴字第四九號），公訴人認尚成立同條項第四款之結夥三人以上之加重竊盜罪及
    漏引同條項第二款，均有未洽。被告與陳國豪間互有犯意聯絡及行為分擔，皆為
    共同正犯。原審不察，遽為被告無罪之判決，即有不合。上訴意旨據以指摘，為
    有理由，應予撤銷改判。爰審酌被告與共犯持凶器行竊，影響社會治安所生之危
    害，所得利益不多且均由共犯陳國豪獨得，及其犯罪之動機、目的、犯罪後之態
    度等一切情狀，量處如主文第二項所示之主刑。被告行為後，刑法第四十一條易
    科罰金之規定，已於九十年一月十日公布，同月十二日生效，比較新舊法以修正
    後之刑法第四十一條第一項規定有利於被告，應依裁判時法即新法諭知易科罰金
    之折算標準。被告與共犯用以竊盜之螺絲起子，為共犯陳國豪所有，雖未扣案，
    但亦無證據證明業已滅失，應予宣告沒收。
三、公訴意旨雖另認被告尚與陳國豪竊取被害人ＬＡＮＳＯＮＩＣ牌床頭音響一台，
    但查此部分財物係陳國豪駕車欲離去被告住處，再返回由其一人獨自前往甲○○
    上址住處接續竊取者，就其二人共同竊盜之過程而言，係屬超過被告之犯意範圍
    ，此部分尚難科以被告罪責，爰不另為無罪之諭知。
據上論斷，應依刑事訴訟法第三百六十九條第一項前段、第三百六十四條、第二百九
十九條第一項前段、第二十八條、第三百二十一條第一項第一款、第二款、第三款、
第四十一條第一項、第二條第一項前段、第三十八條第一項第二款，罰金罰鍰提高標
準條例第一條前段，第二條，判決如主文。
本案經檢察官吳國南到庭執行職務。
中      華      民      國    九十一    年      七      月    二十五    日
                              臺灣高等法院刑事第二十三庭
                                  審判長法  官  黃  瑞  華
                                        法  官  宋      祺
                                        法  官  吳      燦
右正本證明與原本無異。
不得上訴。
                                        書記官  吳  健  政
中      華      民      國    九十一    年      七      月    二十五    日
附錄：本判決論罪科刑法條
刑法第三百二十一條第一款、第二款、第三款
犯竊盜罪而有左列情形之一者，處六月以上五年以下有期徒刑：
一、於夜間侵入住宅或有人居住之建築物、船艦或隱匿其內而犯之者。
二、毀越門扇、牆垣或其他安全設備而犯之者。
三、攜帶兇器而犯之者。
